---
title: "Speed Dating"
date: 2018-07-28
author: "Mainara Cavalcanti de Farias"
output:
  html_document:
    df_print: paged
    toc: yes
    toc_float: yes
  html_notebook:
    toc: yes
    toc_float: yes
---

## Introdução

Nessa análise, utilizaremos dados que descrevem 5000 encontros relâmpagos *(speed dating)* de 4 minutos envolvendo 310 jovens americanos. Os participantes tinham vários encontros de 4 minutos por noite. Após cada um, preenchia fichas avaliando aqueles com quem se encontraram. Cada linha nos dados representa um desses encontros. </br>
O significado de cada variável pode ser visualizado [aqui](https://github.com/nazareno/ciencia-de-dados-1/tree/master/5-regressao/speed-dating), de forma geral, iremos utilizar variáveis em que expressam a opinião que uma pessoa teve sobre a outra durante o encontro.

```{r setup, echo=FALSE, warning=FALSE, message=FALSE}
library(tidyverse)
library(here)
library(plotly)
library(GGally)
library(broom, quietly = T)
```


```{r}
speed_dating = read_csv(here("data/speed-dating.csv"))

```

### Quanto o interesse em comum e a sinceridade irão influenciam o like? Há diferença entre homens e mulheres?

Primeiro, vamos filtrar os dados para responder essa pergunta.

```{r}
woman_data <- speed_dating %>%
  filter(gender == 0) %>%
  select(like,shar,sinc)

man_data <- speed_dating %>%
  filter(gender == 1) %>%
  select(like,shar,sinc)

```

Para observar o quanto as variáveis estão relacionadas utilizando a análise de correlação.
#### Mulheres
```{r}

woman_data = woman_data %>% 
  na.omit(woman_data)

woman_data %>% 
  ggpairs()
```

#### Homens
```{r}
man_data = man_data %>% 
  na.omit(man_data)
man_data %>%
  ggpairs()


```
Vemos que não há uma correlação muito forte entre as variáveis.</br>
O modelo de regressão será definido da seguinte forma:
#### Mulheres
```{r}
model_shar_sinc_1 <- lm(like ~ shar + sinc, data = woman_data)
tidy(model_shar_sinc_1, conf.int = TRUE)
```
#### Homens
```{r}
model_shar_sinc_2 <- lm(like ~ shar + sinc, data = man_data)
tidy(model_shar_sinc_2, conf.int = TRUE)
```


Utilizamos *like* como sendo a variável dependente e *shar* e *sinc* as variáveis independentes.</br>
As tabelas acima informam os resultados dos modelos. De acordo com a coluna **estimate**, que mostra o quanto cada uma das variáveis independentes influenciam o like, vemos que o interesse em comum (0.47 para mulheres e 0.42) tem peso maior na variável *like*, comparada com a sinceridade (0.34 para mulheres e 0.30 para homens). </br>
O p-valor das duas variáveis é próximo de zero para os dois models, logo, podemos dizer que elas representam bem nossos modelos e a relação com a variável *like*.</br>
Agora que sabemos que as variáveis independentes realmente influenciam no like, queremos saber o quanto o valor dos dados de like são explicados pelas duas variáveis.

#### Mulheres


#### Homens
```{r}
glance(model_shar_sinc_2, conf.int = TRUE)
```

O valor de R quadrado nos informa o que queremos saber. Como o valor obtido no modelo para mulheres foi 0.55, concluímos que essas influenciam em 55% no like. E no modelo para homens 45%.

Agora vamos visualizar os modelos:

#### Mulheres
```{r}
woman_data %>% 
    add_predictions(model = model_shar_sinc_1) %>% 
    ggplot(aes(x = shar, 
               y = like,
               group = sinc,
               color = sinc))+ 
    geom_point(alpha = 0.4) + 
    geom_line(aes(y = pred, color = sinc))  


```

#### Homens

```{r}
man_data %>% 
    add_predictions(model = model_shar_sinc_2) %>% 
    ggplot(aes(x = shar, 
               y = like,
               group = sinc,
               color = sinc))+ 
    geom_point(alpha = 0.4) + 
    geom_line(aes(y = pred, color = sinc))  

```

Não sei explicar o porque de existir mais de uma reta nas visualizações, porém, podemos observar que quanto maior o valor das variáveis independentes o *like* também é maior. Além disso, o interesse em comum e a sinceridade influência mais no *like* de mulheres do que de homens.